臺灣桃園地方法院刑事判決           100年度審易字第1581號
公  訴  人  臺灣桃園地方法院檢察署檢察官
被      告  林國俊
            李春祥
            劉周榮
            李浩傑
            曾啟銘
            呂朝週
上列被告因賭博案件，經檢察官提起公訴（100 年度偵字第1548
4 號），被告於本院準備程序進行中，就被訴事實為有罪之陳述
，經本院告知簡式審判程序意旨，並聽取公訴人及被告之意見後
，本院裁定改依簡式審判程序審理，茲判決如下：
    主    文
林國俊共同意圖營利，聚眾賭博，累犯，處有期徒刑陸月，如易
科罰金，以新臺幣壹仟元折算壹日，扣案之筒子麻將肆拾顆、骰
子陸拾顆、牌尺貳支、夾子貳拾陸個、紅牌張、監視器鏡頭
壹個、螢幕壹臺、抽頭金壹萬柒仟捌佰肆拾元及開關牌貳張均沒
收。
李春祥共同意圖營利，聚眾賭博，處有期徒刑月，如易科罰金
，以新臺幣壹仟元折算壹日，扣案之筒子麻將肆拾顆、骰子陸拾
顆、牌尺貳支、夾子貳拾陸個、紅牌張、監視器鏡頭壹個、
螢幕壹臺、抽頭金壹萬柒仟捌佰肆拾元及開關牌貳張均沒收。
劉周榮共同意圖營利，聚眾賭博，處有期徒刑月，如易科罰金
，以新臺幣壹仟元折算壹日，扣案之筒子麻將肆拾顆、骰子陸拾
顆、牌尺貳支、夾子貳拾陸個、紅牌張、監視器鏡頭壹個、
螢幕壹臺、抽頭金壹萬柒仟捌佰肆拾元及開關牌貳張均沒收。
李浩傑共同意圖營利，聚眾賭博，處有期徒刑月，如易科罰金
，以新臺幣壹仟元折算壹日，扣案之筒子麻將肆拾顆、骰子陸拾
顆、牌尺貳支、夾子貳拾陸個、紅牌張、監視器鏡頭壹個、
螢幕壹臺、抽頭金壹萬柒仟捌佰肆拾元及開關牌貳張均沒收。
曾啟銘共同意圖營利，聚眾賭博，處有期徒刑月，如易科罰金
，以新臺幣壹仟元折算壹日，扣案之筒子麻將肆拾顆、骰子陸拾
顆、牌尺貳支、夾子貳拾陸個、紅牌張、監視器鏡頭壹個、
螢幕壹臺、抽頭金壹萬柒仟捌佰肆拾元及開關牌貳張均沒收。
呂朝週共同意圖營利，聚眾賭博，累犯，處有期徒刑伍月，如易
科罰金，以新臺幣壹仟元折算壹日，扣案之筒子麻將肆拾顆、骰
子陸拾顆、牌尺貳支、夾子貳拾陸個、紅牌張、監視器鏡頭
壹個、螢幕壹臺、抽頭金壹萬柒仟捌佰肆拾元及開關牌貳張均沒
收。
    事實及理由
一、犯罪事實：
    林國俊前於民國95年間因賭博案件，經本院以96年度壢簡字
    第294 號判決判處有期徒刑3 月確定，於96年6 月1 日經易
    科罰金執行完畢（於本案構成累犯）。呂朝週前於97年間因
    賭博案件，經本院以97年度壢簡字第1440號判決判處有期徒
    刑3 月確定，於97年8 月18日經易科罰金執行完畢（於本案
    構成累犯）。詎其等竟仍不知悔改，與李春祥、劉周榮、李
    浩傑、曾啟銘等人共同基於意圖營利供給賭博場所、聚眾賭
    博之犯意聯絡，自100 年4 月初某日起，由呂朝週將其址設
    於桃園縣中壢市○○路91號8 樓之4 之房屋，以每日新臺幣
    （下同）2,000 元之代價，出租予林國俊充作為賭博場所，
    林國俊並提供筒子麻將牌及骰子等為賭具，以供賭博財物之
    用，林國俊並以日薪500 元至1,500 元之代價，分別雇用李
    浩傑、曾啟銘（起訴書誤載為明）在上址擔任把風工作；李
    春祥、劉周榮則擔任「荷官」，負責發送牌局、清注及收取
    抽頭金等工作，其賭博方法係採俗稱「推筒子」之方式，由
    賭客輪流作莊，其他人任意押注，每人分持兩張牌，以點數
    總合比大小，如所拿之牌大於莊家，可贏得該次押注之金額
    ，若所拿之牌小於莊家，則押注之金額即歸莊家所有，又每
    次賭贏之玩家，賭客按每注300 元之比例應給付林國俊10元
    倍數以上之抽頭金。嗣於100 年5 月17日15時許，賭客陳黃
    玉（起訴書誤載為王）蘭、陳桂蘭、龔胡慶平、楊武小玲、
    徐秋榮、范森桃、黃柏儒、鄭美雲、李蓉枝、蔡秋香、李念
    澐、林黃龍玉、李孟涵、林李珠英、張阿女、王瑞雄、陳玉
    美、林麗美、謝喜美、林幸蓉（起訴書誤載為容）、張林阿
    雪、何玉琴、鄭英梅、范詹春江、林昌明、鄭詹仁、林禮信
    、王秋杏、吳玉秀等29人在上址賭博時，為警查獲，並扣得
    筒子麻將40顆、骰子63顆、牌尺2 支、夾子26個、紅牌3 張
    、監視器鏡頭1 個、螢幕1 臺、抽頭金17,840元及賭資159,
    885 元（賭客及賭資另由移送機關依社會秩序維護法裁處）
    及開關牌2 張（起訴書漏載），而悉上情。
二、證據名稱：
  (一)被告林國俊、李春祥、劉周榮、李浩傑、曾啟銘、呂朝週於
    警詢、偵訊、本院準備程序及審理時之自白。
  (二)證人即賭客陳黃玉（起訴書誤載為王）蘭、陳桂蘭、龔胡慶
    平、楊武小玲、徐秋榮、范森桃、黃柏儒、鄭美雲、李蓉枝
    、蔡秋香、李念澐、林黃龍玉、李孟涵、林李珠英、張阿女
    、王瑞雄、陳玉美、林麗美、謝喜美、林幸蓉、張林阿雪、
    何玉琴、鄭英梅、范詹春江、林昌明、鄭詹仁、林禮信、王
    秋杏、吳玉秀於警詢中之證述。
  (三)桃園縣政府警察局中壢分局搜索扣押筆錄、扣押物品目錄表
    各1 份、現場照片15張及扣案之筒子麻將40顆、骰子63顆、
    牌尺2 支、夾子26個、紅牌3 張、監視器鏡頭1 個、螢幕1
    臺、抽頭金17,840元及賭資159,885 元、開關牌2 張。
  (四)臺灣高等法院被告前案紀錄表6 份。
三、核被告所為，均係犯刑法第268 條前段之意圖營利，供給賭
    博場所罪及同條後段之聚眾賭博罪。被告6 人就上開犯行間
    ，有犯意聯絡及行為分擔，均為共同正犯。按立法者針對特
    定刑罰規範之構成要件，已預設該犯罪行為之本質係持續實
    行之複數行為，具備反覆、延續之行為特徵，而將之總括或
    擬制為一個構成要件之集合犯行為，因其刑法評價上為構成
    要件之行為單數，認應僅成立一罪。則行為人基於概括之犯
    意，在密切接近之一定時、地持續實行之複次行為，倘依社
    會通念，於客觀上認為符合一個反覆、延續性之行為觀念者
    ，於刑法評價上，即應僅成立一罪，學理上所稱「集合犯」
    之職業性、營業性或收集性等具有重複特質之犯罪均屬之，
    例如經營、從事業務、收集、販賣、製造、散佈等行為概念
    者是（最高法院95年度臺上字第1079號判決意旨參照）。被
    告6 人所犯前揭犯行，係自100 年4 月初某日起，至100 年
    5 月17日15時許為警查獲時止，意圖營利，反覆密接提供賭
    博場所並聚眾賭博，顯具有營利意圖，本質上具有反覆、延
    續性行為之特徵，於刑法評價上，堪認係集合多數犯罪行為
    而成立之「集合犯」犯罪型態，為包括一罪，均僅論以一罪
    即足。又被告6 人上開犯行，係以基於一個賭博而意圖營利
    之犯意，同時為提供賭博場所、聚集多數人賭博之行為，以
    達成其同一犯罪所為之各個舉動，應屬法律概念之一行為，
    乃一行為觸犯數罪名，為想像競合犯，應依刑法第55條之規
    定從一重即依意圖營利聚眾賭博罪論處。被告林國俊、呂朝
    週有如犯罪事實欄所載之前案及執行紀錄，其等於受徒刑執
    行完畢後5 年內，故意再犯本件有期徒刑以上之罪，均為累
    犯，皆應依刑法第47條第1 項之規定加重其刑。爰審酌被告
    6 人分別提供處所作為賭博場所供人聚賭以營利，或擔任其
    中把風、「荷官」等工作，助長他人投機心理，敗壞社會風
    氣，所為誠屬不該，惟念及被告6 人犯罪後坦承犯行，態度
    尚佳，併考量其經營賭博之規模非鉅，亦查無重大獲利情事
    等一切情狀，爰分別量處如主文所示之刑，並均諭知易科罰
    金之折算標準，以示懲儆。至扣案之筒子麻將40顆、骰子63
    顆、牌尺2 支、夾子26個、紅牌3 張、開關牌2 張、監視器
    鏡頭1 個及螢幕1 臺，均係被告林國俊所有而供本件犯罪所
    用之物，爰均依刑法第38條第1 項第2 款之規定宣告沒收；
    另扣案之抽頭金17,840元，亦為被告林國俊所有而為本件因
    犯罪所得之物，爰依同法第38條第1 項第3 款之規定，併予
    宣告沒收。
四、應適用之法條：刑事訴訟法第273 條之1 第1 項、第299 條
    第1 項前段、第310 條之2 、第454 條第1 項，刑法第28條
    、第268 條、第55條、第47條第1 項、第41條第1 項前段、
    第38條第1 項第2 款、第3 款。
五、如不服本判決，得自收受送達之翌日起10日內向本院提出上
    訴狀（應附繕本），其未敘述上訴理由者，應於上訴期間屆
    滿後20日內補提理由書狀於本院，上訴於臺灣高等法院。
本案經檢察官陳亮佑到庭執行職務。
中    華    民    國   100    年    9     月    30    日
                  刑事庭      法  官  潘怡華
以上正本證明與原本無異。
如不服本判決應於收受判決後10日內向本院提出上訴書狀，並應
敘述具體理由。其未敘述上訴理由者，應於上訴期間屆滿後20日
內向本院補提理由書( 均須按他造當事人之人數附繕本) 「切勿
逕送上級法院」。
                              書記官  郭怡君
中    華    民    國   100    年    9     月    30    日
附錄本案論罪科刑法條：
中華民國刑法第268 條
（圖利供給賭場或聚眾賭博罪）
意圖營利，供給賭博場所或聚眾賭博者，處三年以下有期徒刑，
得併科三千元以下罰金。